臺灣新北地方法院板橋簡易庭小額民事判決
　　　　　　　　　　　　　　　　　 110年度板小字第1736號
原　　　告　黃凱意　
訴訟代理人　徐建興　
被　　　告　蔡東明　


訴訟代理人　蔡東申　
上列當事人間請求侵權行為損害賠償事件，本院於中華民國110
年10月4日言詞辯論終結，判決如下：
    主      文
被告應給付原告新臺幣陸萬元，及自民國一一○年四月二十二日
起至清償日止，按週年利率百分之五計算之利息。
訴訟費用新臺幣壹仟元由被告負擔。
本判決得假執行。
    事實及理由
一、原告主張：被告於民國108年11月3日17時59分許，駕駛車牌
    號碼000-000號普通重型機車（下稱A車），行經新北市永和
    區保平路往中和區方向時，因未禮讓直行車先行之過失撞及
    原告所有並駕駛之車牌號碼000-000號普通重型機車（下稱
    系爭車輛）而肇事（下稱系爭事故），致原告受有損害及系
    爭車輛車體受損（下合稱系爭損害），而支出醫療費用2,57
    6元、回診費用2,173元、回診計程車資400元、修車修理費
    1,500元、台中澄清醫院診療費用2,426元、澄清醫院回診費
    用2,870元、第2次診療費2,660元、往返車資2,252元、繼承
    車車資台中車站到澄清醫院500元，膳食費用1,000元、永和
    耕莘醫院診療費用3,200元、計程車車資2,000元，精神慰撫
    金36,443元，共計60,000元，爰依侵權行為之法律關係請求
    被告給付上揭費用等語，並聲明：被告應給付原告60,000元
    ，及自起訴狀繕本送達翌日起至清償日止，按週年利率5％
    計算之利息。
二、被告則於本院110年10月4日言詞辯論時就本件訴訟標的認諾
    （見本院卷第209頁）。
三、查原告主張被告騎乘 A車於上揭時地因未禮讓直行車先行，
    不慎撞及系爭車輛而生系爭事故，而生系爭損害等事實，業
    據原告提出診斷證明書、統一發票、交通費收據等件為證（
    見本院卷第19至27頁），且有新北市政府警察局永和分局11
    0年3月30日新北警永交字第1104174212號函暨所附道路交通
    事故現場圖、道路交通事故調查報告表(一)、(二)、道路交
    通事故談話紀錄表、道路交通事故當事人酒精測定紀錄表、
    道路交通事故肇事人自首情形紀錄表、道路交通事故當事人
    登記聯單及現場照片等件為憑（見本院卷第35至99頁），且
    為被告所不爭執，自堪信為真實。
四、按當事人於言詞辯論時為訴訟標的之捨棄或認諾者，應本於
    其捨棄或認諾為該當事人敗訴之判決，民事訴訟法第 384條
    定有明文，查被告於110年10月4日本院言詞辯論時就本件訴
    訟標的認諾（見本院卷第 209頁），揆諸前揭規定，本院即
    應本於該認諾為被告敗訴之判決。
五、又給付無確定期限者，債務人於債權人得請求給付時，經其
    催告而未為給付，自受催告時起，負遲延責任。其經債權人
    起訴而送達訴狀，或依督促程序送達支付命令，或為其他相
    類之行為者，與催告有同一之效力；遲延之債務，以支付金
    錢為標的者，債權人得請求依法定利率計算之遲延利息；應
    付利息之債務，其利率未經約定，亦無法律可據者，週年利
    率為5％，民法第229條第2項、第233條第1項前段及第203條
    分別定有明文。查，原告所提民事起訴狀繕本於110年4月21
    日送達被告之受僱人，有本院送達證書可稽（見本院卷第13
    9頁），原告自得請求被告給付自該狀送達翌日即110年 4月
    22日起至清償日止，按週年利率5％計算之利息。
六、綜上所述，原告依侵權行為之法律關係，請求被告給付原告
    60,000元，及自110年4月22日起至清償日止，按週年利率5
    ％計算之利息，為有理由，應予准許。
七、本件係就民事訴訟法第 436條之8第1項訴訟適用小額程序所
    為被告敗訴之判決，爰依民事訴訟法第 436條之20規定，職
    權宣告假執行。
八、訴訟費用負擔之依據：民事訴訟法第78條。本件訴訟費用額
    ，依後附計算書確定如主文所示之金額。
中    華    民    國   110    年    10    月    15    日
                  臺灣新北地方法院板橋簡易庭
                              法  官  吳孟竹
      計    算    書
項        目          金      額（新臺幣）      備    註
第一審裁判費               1,000元
合        計               1,000元
上列為正本係照原本作成。
如不服本判決，應於收受送達後20日內以違背法令為理由向本院
提出上訴狀（上訴理由依法應表明一、原判決所違背之法令及其
具體內容。二、依訴訟資料可認為原判決有違背法令之具體事實
。）如於本判決宣示後送達前提起上訴者，應於判決送達後20日
內補提上訴理由書（須附繕本），如未於上訴後20日內補提合法
上訴理由書，法院得逕以裁定駁回上訴。
中    華    民    國   110    年    10    月    15    日
                              書記官  呂亞馨